臺灣宜蘭地方法院刑事判決　　　　　　　　　　　　　　九十年度交訴字第八號
　　公　訴　人　臺灣宜蘭地方法院檢察署檢察官
　　被　　　告　乙○○
右列被告因過失致死案件，經檢察官提起公訴（九十年度偵字第二三八七號），本院
判決如左：
    主  文
乙○○服用酒類，不能安全駕駛動力交通工具而駕駛，處有期徒刑肆月；又因過失致
人於死，處有期徒刑壹年。應執行有期徒刑壹年貳月。
    事  實
一、乙○○於民國九十年七月十三日晚間，在飲酒後明知自己因服用酒類，不能安全
    駕駛動力交通工具，竟仍酒醉駕駛車號ＩＰ─七二六七號自用小客車，沿宜蘭縣
    五結鄉○○路○○路段限速六十公里以下），由羅東鎮往五結鄉利澤方向行駛，
    且依當時之天候、路況皆良好，其原應注意飲用酒類或其他類似物後其吐氣所含
    酒精濃度超過每公升零點二五毫克以上者，不得駕車；而其行車速度，應依標誌
    或標線之規定，無標誌或標線者，在郊外道路時速不得超過六十公里，且依當時
    情形又無不能注意之情事，竟疏於注意，於飲酒後在該四線大道上以時速八十公
    里以上之高速行駛，於同日晚間七時二十五分許，行經協和路三十六號前，適有
    邱雯珈騎乘腳踏車，亦疏未注意行經該路中劃有分向限制線路段，不得違規左轉
    橫越道路，而自對向車道橫越道路返回協和路三十六號住處，致使乙○○駕駛上
    開自用小客車撞及邱雯珈所騎乘之腳踏車，使邱雯珈人車倒地因而受顱骨骨折併
    腦出血之傷害，於同日二十一時許不治死亡。乙○○並於肇事後即同日晚間八時
    三十一分許經警施以酒精測試後，其呼氣酒精濃度為每公升零點三四毫克。
二、案經宜蘭縣警察局羅東分局報請臺灣宜蘭地方法院檢察署檢察官偵查起訴。
    理  由
一、訊據被告乙○○固不否認於服用酒類後，而於前揭時間駕駛車號ＩＰ─七二六七
    號自用小客車，於行經宜蘭縣五結鄉○○路時，撞及被害人邱雯珈之事實，惟矢
    口否認有服用酒類，致不能安全駕駛動力交通工具之犯行，並辯稱：於肇事後在
    警局做二次酒精測試，第一次呼氣酒精濃度為零點三四毫克，第二次為零點二四
    毫克，足認伊並未超過酒精測試，因此並無不能安全駕駛動力交通工具事實云云
    。經查：
  (1)右揭事實，業據被害人邱雯珈之母甲○○於警、偵訊及本院審理時指述綦詳；且
    證人丙○○於本院調查時結證稱：當天伊開車行駛至協和路和中山路口時，被告
    的車子超車經過，當時伊的車速約七十公里，之後約二十秒後就聽到撞擊聲，伊
    看到被告的車子停在前面，伊就下車查看後並報警處理，因為電話打不通，之後
    就請隊友幫忙打電話，而被害人倒臥在人行道上，伊一直待在現場，直到警員到
    達時被告都不在現場等語（參本院九十年十一月十四日訊問筆錄）。此外，並有
    道路交通事故調查報告表一紙及現場照片六幀附卷可稽。且依卷附道路交通事故
    調查報告表及照片顯示，該肇事路段路寬為十三點四公尺之四線車道，於肇事後
    ，被害人腳踏車斷成二截斜停在往利澤方向人行道上，被告之自用小客車斜停在
    往利澤方向外側車道上，而該自用小客車於外側車道右側邊留有五十六點五公尺
    單邊煞車痕，又該煞車痕終點距上開自用小客車終止位置另有四十餘公尺距離。
    足見被告行駛之時速約在八十公里以上，又依上開肇事路段之限速標誌為六十公
    里，亦據被告自承在卷，核與證人甲○○所證相符（參本院九十一年一月二日審
    判筆錄），而按行車速度，應依標誌或標線之規定，無標誌或標線者，在郊外道
    路時速不得超過六十公里，道路交管理規則第九十三條定有明文，被告以八十公
    里以上之時速超速行駛，且依當時情形天氣晴朗，路面乾燥、無缺陷，並無不能
    注意之情事，竟疏未注意而超速行駛，被告之駕駛行為顯有過失。再本件車禍經
    送鑑定之結果亦同此認定，有台灣省基宜區車輛行車事故鑑定委員會基宜鑑字第
    九○○四九九號鑑定意見書在卷可憑。雖本件被害人騎腳踏車行經路中劃有分向
    限制線路段，違規左轉橫越道路，至遭由被告所駕駛於迎面外側車道行駛之自用
    小客車撞及，被害人之行為有違道路交通安全規則第一百二十四條之規定，對本
    件車禍之發生亦有過失，惟此仍無解於被告過失之成立。又本件被害人確因本件
    車禍受有顱骨骨折併腦出血之傷害而死亡，業經臺灣宜蘭地方法院檢察署檢察官
    督同法醫相驗屬實，製有相驗屍體證明書、勘驗筆錄、驗斷書各一份及相驗照片
    附卷可稽。則被告過失駕車肇事之行為，與被害人之死亡結果間，自具有相當因
    果關係，本件被告過失致人於死犯行洵堪認定。
  (2)被告於九十年七月十三日晚間七時二十五分許駕車肇事後，於當日晚上八時三十
    一分許測試其吐氣酒精濃度值為每公升零點三四毫克，有呼氣酒精濃度測試單在
    卷可稽，顯已逾越道路交通安全規則第一百十四條第二款之規定之每公升零點二
    五毫克，又被告於肇事後，經到場處理警員鄭錦春製作之酒醉測試觀察紀錄表所
    載，被告有言語模糊不清、表情呆滯目僵之情形，足認被告因服用酒類，已達酒
    醉不能駕駛動力交通工具之程度。是被告上揭所辯，顯係避咎飾詞，不足採信，
    其酒醉駕車之犯行亦堪以認定。
二、核被告所為，係犯刑法第一百八十五條之三之公共危險罪、第二百七十六條第一
    項之過失致人於死罪。被告酒醉駕車，已如前述，因而致人死亡，依法應負刑事
    責任者，應依道路交通管理處罰條例第八十六條第一項規定，就被告所犯過失致
    死部分，加重其刑。又被告所犯上開二罪間，犯意各別，構成要件互殊，應予分
    論併罰。爰審酌被告於喝酒後竟仍以高速駕駛汽車，對於道路交通造成莫大之危
    險及犯罪之過失程度、手段、智識程度、犯罪所生之損害，及犯罪後態度與迄今
    仍未與被害人家屬達成民事和解，賠償被害人家屬之民事損害等一切情狀，分別
    量處如主文所示之刑，並定其應執行之刑，以示懲儆。
據上論斷，應依刑事訴訟法第二百九十九條第一項前段，刑法一百八十五條之三、第
二百七十六條第一項、第五十一條第五款，道路交通管理處罰條例第八十六條第一項
，罰金罰鍰提高標準條例第一條前段，判決如主文。
本案經檢察官沈念祖到庭執行職務
中      華      民      國    九十一    年      一      月     十六     日
                                  臺灣宜蘭地方法院刑事第二庭
                                        審判長法  官  黃  永  勝
                                              法  官  郭  顏  毓
                                              法  官  辜  漢  忠
右正本證明與原本無異。
如不服本判決，應於判決送達後十日內，向本院提出上訴狀。(應附繕本)
                                              書記官  林  秀  麗
中      華      民      國    九十一    年      一      月     十七     日
附錄本案論罪科刑法條全文：
刑法第一百八十五條之三
服用毒品、麻醉藥品、酒類或其他相類之物，不能安全駕駛動力交通工具而駕駛者，
處一年以下有期徒刑、拘役或三萬元以下罰金。
刑法第二百七十六條第一項
因過失致人於死者，處二年以下有期徒刑、拘役或二千元以下罰金。
